臺灣板橋地方法院刑事判決                          九十年度訴字第二○八三號
    公  訴  人  臺灣板橋地方法院檢察署檢察官
    被      告  乙○○
右列被告因竊盜等案件，經檢察官提起公訴（九十年度偵字第一四五三七號），本院
判決如左：
    主  文
乙○○攜帶兇器竊盜，處有期徒刑拾月。
    事  實
一、乙○○基於意圖為自己不法所有及偽造私文書之犯意，先於民國八十八年三月二
    十四日上午八時十分許，攜帶其所有客觀上可為兇器之螺絲起子一支（未扣案，
    是否存在不明），在位於臺北市○○區○○路三段一二三巷九弄內，見李哲蓉所
    有而由甲○○管理使用之Ｋ八─六七一九號牌自用小客車（車身號碼：ＡＣ○一
    三七一號，引擎號碼：ＡＡ－ＡＨ三八六二號）停放於路邊，即趁人不注意之際
    ，以上述自備之螺絲起子撬開前開自用小客車之電門鎖之方式，予以竊取之，得
    手後，即將該車移動，而以吊車拖往其所經營位於臺中某處之「華隆汽車修理廠
    」置放。於同年三月底、四月初某日，適許振武（業據臺灣板橋地方法院檢察署
    檢察官處分不起訴確定）所有與甲○○上述自用小客車同型號之Ｈ五－二四一八
    號牌自用小客車（車身號碼：ＡＢ○二○○○、引擎號碼：ＡＡ－ＡＨ三二五四
    六），因撞毀而送往乙○○所經營之修理廠修繕，乙○○即基於偽造文書之犯意
    ，於不詳時間，在上開修理廠，以不詳之方式，將許振武之Ｈ五－二四一八號牌
    自用小客車之車身號碼、引擎號碼，分別偽造於李哲蓉所有之上述自用小客車之
    車身號碼、引擎號碼其上，嗣則於不詳時間，在上述修理廠，交付予許振武，用
    以行使，足以生損害於李哲蓉及監理機關對車籍資料管理之正確性。
二、案經彰化縣警察局彰化分局報請臺灣南投地方法院檢察署呈請臺灣高等法院檢察
    署令轉臺灣板橋地方法院檢察署檢察官偵查起訴。
    理  由
一、訊之被告乙○○矢口否認有竊盜及行使偽造文書之犯行，辯稱：本案係「陳永在
    」之人，以八萬元之代價囑其頂罪，其當時因為亟需款項，而同意前往警局製作
    筆錄，然其並未行竊李哲蓉之自用小客車，亦未偽造車身號碼、引擎號碼云云。
    經查，右揭事實，業據被告乙○○於警訊時即坦承其確有以螺絲起子破壞電子鎖
    之方式竊取被害人李哲蓉之自用小客車，並將許振武之Ｈ五－二四一八號牌自用
    小客車之車身號碼、引擎號碼，分別偽造於李哲蓉所有之上述自用小客車車身號
    碼、引擎號碼其上等情不諱（見臺灣南投地方法院檢察署九十年度偵字第二七二
    一號偵查卷第五頁背面、第六頁），核與被害人即李哲蓉所有之上述自用小客車
    管理使用人甲○○於警訊時指訴該車遭竊之情節相符，復有車輛竊盜、車牌失竊
    資料個別查詢報表二件、贓物保管收據一件附於偵查卷可憑。而查，李哲蓉所有
    之上述自用小客車之車身號碼、引擎號碼其上，確經分別偽造為許振武之前開自
    用小客車之車身號碼、引擎號碼乙節，有車身照片七張及號碼模比對圖三張附於
    偵查卷可參；則查，被告乙○○於警訊時對於其如何行竊及偽造上述車身號碼、
    引擎號碼等節已供述明確，而證人許振武於偵查中並到庭證述伊確有將所有之上
    述自用小客車交付被告修理等情無訛（見臺灣南投地方法院檢察署九十年度偵字
    第二七二一號偵查卷第六三頁背面），是已足證被告於警訊時之自白，應與事實
    相符，堪以採信，其於本院審理時翻異前詞，應係事後圖卸之詞，尚難採信，是
    本件事證已臻明確，被告犯行洵堪認定，應予依法論處。
二、查被告竊盜所攜帶之螺絲起子一支，客觀上足作為兇器使用，是被告攜帶可為兇
    器之螺絲起子一支，而竊取被害人李哲蓉所有之自用小客車，核係犯刑法第三百
    二十一條第一項第三款之加重竊盜罪；復查汽車上分別有引擎號碼及車身號碼，
    而引擎號碼、車身號碼各係用以表示引擎與車身製造工廠之出廠時期、序次及標
    誌，車廠並將汽車上之引擎號碼與車身號碼分別登載於該汽車原始證件，因此引
    擎號碼及車身號碼依習慣均為表示上開特定意思之證明，是依刑法第二百二十條
    第一項之規定，均應以私文書論，是被告於前揭時、地偽造小客車上車身號碼及
    引擎號碼，嗣交付用以行使之行為，則係犯刑法第二百十六條、第二百十條、第
    二百二十條第一項之行使偽造以文書論之私文書罪；又其偽造以文書論之私文書
    後，進而行使，其偽造之低度行為，為行使之高度行為所吸，僅論以行使偽造以
    文書論之私文書罪。至刑法上所謂變造私文書罪，係指無制作權人就他人所制作
    之真正文書，加以改造而變更其內容而言，被告於不詳時間，在上開修理廠，以
    不詳之方式，將許振武之Ｈ五－二四一八號牌自用小客車之車身號碼、引擎號碼
    ，分別偽造於李哲蓉所有之上述自用小客車之車身號碼、引擎號碼其上，則原來
    號碼已不存在，即非就真實內容加以變更，乃具有創造性之新號碼，應屬偽造，
    而非變造（最高法院六十三年十一月五日刑庭總會決議、最高法院七十六年度台
    上字第二三八二號判決可資參照），公訴人認被告此部分之行為，係構成變造私
    文書罪云云，即有誤會，併此敘明。又被告所犯加重竊盜罪與偽造私文書罪間，
    有方法結果之牽連關係，係牽連犯，應依刑法第五十五條之規定，論以較重之加
    重竊盜罪，公訴人認應論以較輕之行使偽造私文書罪，尚有誤會。爰審酌被告正
    值青年，竟不思奮發向上，竊盜他人汽車，並以偽造文書之方式（即俗稱借屍還
    魂），出售竊得之車輛牟利，情節非輕，及其犯罪之動機、目的、手段、方法、
    犯罪所生損害等一切情狀，量處如主文所示之刑，以示懲儆。至被告所有用以行
    竊之螺絲起子一支，並未扣案，且被告於本院審理時否認本件犯行，該螺絲起子
    是否存在不明，爰不予宣告沒收。
據上論斷，應依刑事訴訟法第二百九十九條第一項前段，刑法第五十六條、第二百十
六條、第二百一十條、第三百二十條第一項第三款、第五十五條，判決如主文。
本案經檢察官伍逸康到庭執行職務。
中        華        民      國      九十一    年    五    月    二十八  日
                                    臺灣板橋地方法院刑事第一庭
                                        法  官  邱 靜 琪
右正本證明與原本無異。
如不服本判決，應於判決送達後十日內向本院提出上訴狀 (應附繕本) ，上訴於臺灣
高等法院。
                                        書記官  黃 頌 棻
中        華        民      國      九十一    年    五    月    二十九  日
附錄本案論罪科刑法條全文：
刑法第三百二十一條第一項第三款
犯竊盜罪而有左列情形之一者，處六月以上五年以下有期徒刑：
一、於夜間侵入住宅或有人居住之建築物、船艦或隱匿其內而犯之者。
二、毀越門扇、牆垣或其他安全設備而犯之者。
三、攜帶兇器而犯之者。
四、結夥三人以上而犯之者。
五、乘火災、水災或其他災害之際而犯之者。
六、在車站或埠頭而犯之者。
前項之未遂犯罰之。
刑法第二百二十條第一項
在紙上或物品上之文字、符號，依習慣或特約，足以為表示其用意之證明者，關於本
章之罪，以文書論。
刑法第二百十條
偽造、變造私文書，足以生損害於公眾或他人者，處五年以下有期徒刑。
刑法第二百十六條
行使第二百十條至第二百十五條之文書者，依偽造、變造文書或登載不實事項或使登
載不實事項之規定處斷。
